臺灣板橋地方法院交通事件裁定　　　　　　　　　　九十三年度交聲字第一二六號
　　原處分機關　交通部公路總局臺北區監理所
　　異　議　人　甲○○
　　即受處分人
右列受處分人因違反道路交通管理處罰條例案件，對於交通部公路總局臺北區監理所
於民國九十三年一月十六日以北監營字第裁四０－Ｃ00000000號所為之裁決
處分（原舉發案號：臺北縣政府警察局九十二年十一月十九日北縣警交字第Ｃ000
00000號），聲明異議，本院裁定如左：
    主  文
異議駁回。
    理  由
一、原處分意旨略以：異議人即受處分人甲○○於民國九十二年十一月十九日十七時
    三十分許，駕駛車號：一一九－ＦＡ號營業大客車，沿臺北縣三重市○○路○段
    由臺北縣三重市往同縣蘆洲市方向行駛，行經臺北縣三重市○○路○段與重陽路
    口時，因駕車行經有燈光號誌管制之交岔路口闖紅燈，經警攔停當場掣單舉發，
    乃依道路交通管理處罰條例第五十三條、第六十三條第一項第三款之規定，裁處
    罰鍰新臺幣三千六百元，並記違規點數三點。
二、異議意旨略以：當時伊駕駛上開營業大客車行駛至斑馬線時，燈號剛由綠燈轉為
    黃燈，伊欲迅速通過該路口，惟在路口執行交通勤務警員示意伊停車，伊就馬上
    停車，因車上有許多乘客，煞車一定要距離，所以才超過斑馬線稍占用黃網線，
    並無闖越紅燈之情事，爰聲明異議，請求撤銷原處分云云。
三、按汽車駕駛人，行經有燈光號誌管制之交岔路口闖紅燈者，處新臺幣一千八百元
    以上五千四百元以下罰鍰；又汽車駕駛人有第五十三條之情形者，除依原條款處
    罰鍰外，並予記違規點數三點，以上道路交通管理處罰條例第五十三條及第六十
    三條第一項第三款分別定有明文。
四、經查，本件異議人即受處分人甲○○於九十二年十一月十九日十七時三十分許，
    駕駛車號：一一九－ＦＡ號營業大客車，沿臺北縣三重市○○路○段由臺北縣三
    重市往同縣蘆洲市方向行駛，行經臺北縣三重市○○路○段與重陽路口時，確因
    駕車行經有燈光號誌管制之交岔路口闖紅燈，經警攔停當場掣單舉發之違規事實
    ，業據證人即舉發本件違規之臺北縣政府警察局三重分局交通分隊小隊長乙○○
    、警員張季平於本院調查時到庭證述綦詳，並有證人張季平庭呈附卷之本件違規
    示意圖一紙、違規現場照片影本十二幀在卷供佐，復有臺北縣政府警察局九十二
    年十一月十九日北縣警交字第Ｃ00000000號舉發違反道路交通管理事件
    通知單影本一紙附卷可稽，且經臺北縣政府警察局三重分局查處無誤，有該分局
    九十二年十二月二十九日重警交申字第０九二００五四二八二號書函影本一份在
    卷足憑。次按「目前交岔路口已繪設網狀黃線區者暫以該範圍作路口，而有繪設
    路口範圍者：車輛無視於紅燈警示，有穿越路口之意圖，而車身已伸入路口範圍
    亦視同闖紅燈，若僅伸越停止線而未達路口範圍者，則視為不遵守標線指示。」
    以上交通部80.4.22.交路（80）字第００九八一一號函可資參照。而依卷附違規
    示意圖及違規現場照片觀之，異議人所駕駛之營業大客車整個車身斯時已超越停
    止線，車尾係在人行穿越道上，約有二分之一車身係停止於黃網線區，揆諸上開
    函示，異議人上開行為視同闖紅燈無疑。復觀諸證人即本件舉發警員張季平到庭
    所證稱：「本件交通違規案件是我舉發，當時我是執行下午五點到七點三和路、
    重陽路口交通崗勤務，我的指揮地點是在三重往蘆洲方向三和路三段人行穿越道
    上，約五點三十分左右，異議人駕駛車輛從三重往蘆洲方向沿著三和路三段開過
    來，因為該路口的秒差很短，違規車輛之前還有另一台大客車通過，當時號誌已
    經變黃燈，剛才異議人所講的是前面那一台大客車，本件違規車輛還沒有到行人
    穿越道時，號誌燈就已經變成紅燈，於是我採取攔停的動作，第一次攔停時，車
    輛還沒有到停止線，車輛有減速但沒有停，我是吹哨舉起交管棒，動作明顯，駕
    駛人一定看得到，第一次攔停時，違規車輛距離行人穿越道約十公尺，車速不快
    ，他一定可以及時煞車，所以我才攔停，至於前面那台車子也是三重客運，因為
    開過去時是黃燈，可能來不及煞車，所以我沒有攔停就讓它過，第二次攔停時，
    對向左轉上高速公路的車輛已經過黃網線中線，異議人的車輛非停不可，否則就
    會撞上去‧‧‧」、「每個路口都是同時段會有緩衝的設計，東西南北都有三秒
    鐘紅燈的緩衝時間，本件異議人之所以停車，是因為該路口早就紅燈，所以對向
    左轉的車輛才可以綠燈上高速公路，異議人也是因為這個原因才停車。」之情節
    （參見本院九十三年三月八日訊問筆錄第四頁至第六頁），異議人應確有前揭闖
    紅燈之違規行為無訛。再者，交通警員掣單舉發違反道路交通管理處罰條例所列
    之違規事實，本質上為行政處分，係公務員基於職務上權力，依法就特定之具體
    事件所為具有公法上效果之單方行政行為，基於公務員為公法上行為具有公信力
    之原則，該行政處分當可被推定為真正，其據以依法處分之事實亦應認定為真正
    無誤，且本件證人即執勤員警與異議人素不相識，並無宿怨，亦無仇隙，應無甘
    冒自身觸犯偽證罪之風險而設詞誣攀並捏造事實違法取締之理，則執勤員警本其
    維護交通秩序、安全職責所為之舉發，自應受到合法、正確之推定。是本件警員
    依據異議人有上開駕車闖紅燈之違規行為而掣單舉發，當屬有據。
五、綜上所述，異議人前開所辯，無非事後推諉卸責之詞，不足採信。本件事證明確
    ，異議人前開駕車行經有燈光號管制之交岔路口闖紅燈之違規事實，堪以認定。
    是原處分機關據以援引上開規定，對異議人裁處罰鍰新臺幣三千六百元，並記違
    規點數三點，於法並無違誤或不當之處。本件異議為無理由，應予駁回。
據上論斷，應依道路交通案件處理辦法第十九條，裁定如主文。
中      華      民      國    九  十  三    年    三    月  二  十  九  日
                                  臺灣板橋地方法院交通法庭
                                      法    官  高  奕  驤
右正本證明與原本無異。
如不服本裁定，應於裁定送達後五日內向本院提出抗告狀。
                                      書 記 官  廖  舜  宜
中      華      民      國    九  十  三    年    三    月  二  十  九  日
